臺灣高等法院刑事判決
109年度上訴字第4402號
上  訴  人  臺灣新北地方檢察署檢察官
上  訴  人  
即  被  告  吳耿華



指定辯護人  本院公設辯護人陳德仁  
上列上訴人等因被告違反毒品危害防制條例等案件，不服臺灣新
北地方法院108年度訴字第1137號，中華民國109年8月25日第一
審判決（起訴案號：臺灣新北地方檢察署108年度偵字第9408號
、第17341號、第34674號），提起上訴，本院判決如下：
    主  文
上訴駁回。
    事  實
一、吳耿華明知愷他命係毒品危害防制條例第2 條第1 項第3 款
      所規定之第三級毒品，不得製造、持有、販賣、轉讓及幫
    助製造，詎於知悉其友人林易翰所使用如附表一編號2至5、
    7至9、11至13、15至18、21、22等器材，已可預見係供林易
    翰製造毒品或其他違禁藥物之不法行為，仍以不違反其本意
    之幫助犯意，提供其向張清鏗承租租期自108年1月1日至同
    年12月31日止，位於新北市○○區○○路000○0號4樓房屋（下稱
    化成路房屋），供林易翰擺放及協助搬運上開器材，容任林
    易翰該處從事製造愷他命之行為，而為幫助林易翰製造第三
    級毒品之行為。林易翰（已經原審論罪處刑確定）遂基於製
    造第三級毒品愷他命之犯意，在上址將粉狀愷他命添加酒精
    及其他化學藥劑於燒杯內進行燃燒，以獲得更多重量之固狀
    愷他命，而製造愷他命成功，復於108 年3 月13日14時40分
    許，在上址以上開方式製造愷他命過程中，疏未注意不慎因
    高溫引發火災，導致屋內物品嚴重燒燬，經民眾通報新北市
    政府消防局到場救火後，警方於108 年3 月15日16時20分許
    至上址搜索而扣得附表一所示之物，始查悉上情。
二、案經新北市政府警察局新莊分局報告臺灣新北地方檢察署檢
    察官偵查起訴。
　　理  由
甲、有罪部分
壹、程序部分─證據能力 
一、林易翰之警詢供述無證據能力 
　　證人即原審同案被告林易翰於警詢中之陳述，經上訴人即被
    告吳耿華（下稱被告）之辯護人主張為審判外之陳述否認其
    證據能力，本院審酌上開證人前揭陳述與其等分別於偵查及
    原審之證述並無顯然不符，依刑事訴訟法第159條之2規定，
    不得作為證據。
二、因違法搜索取得的附表一所示之物與衍生證據仍應有證據能
    力：
  ㈠檢察官於108 年3 月15日指揮司法警察進行的「逕行搜索」
    應屬違法：
  1.檢察官於偵查中確有相當理由認為情況急迫，非迅速搜索，
    24小時內證據有偽造、變造、湮滅或隱匿之虞者，得逕行搜
    索，或指揮檢察事務官、司法警察官或司法警察執行搜索，
    並層報檢察長，刑事訴訟法第131 條第2 項有明文規定。
  2.化成路房屋108 年3 月13日14時40分許發生火災後，新北市
    政府警察局新莊分局救火途中意外發現該址藏放許多製造毒
    品的設備與化學原料，遂報請臺灣新北地方檢察署（下稱新
    北檢）檢察官指揮，並於108 年3 月15日向原審法院聲請搜
    索票（108 年度聲搜字第424 號）獲得許可，惟聲請搜索票
    報告書與搜索票記載搜索範圍（處所部分）為「新北市○○區
    ○○路○000 ○○0 號4 樓」，顯然不是化成路房屋的門牌地址
    ，又經檢察官聯繫原審法院核發搜索票的法官後，並不同意
    更正搜索票，檢察官便指揮司法警察於108 年3 月15日逕行
    搜索，有新北檢函稿、原審搜索票各1 份可資佐證（見108 
    年度他字第2063號卷，下稱【他2063卷】，第85頁、第95頁
    ）。
  3.該次逕行搜索後，檢察官層報檢察長的理由略為：「鑑識人
    員到場後初步勘察該處為毒品製造場所，監視器畫面顯示吳
    耿華、林易翰在火災現場逗留查看，恐有湮滅、隱匿證據之
    虞。」有檢察官簽呈1份在卷可參（見他2063 卷第91頁），
    警方實際上早已於108年3月14日調閱監視器發現被告林易翰
    逗留現場查看（見他2063卷第3至10頁），如果真的情況急
    迫，有發生湮滅、隱匿證據的疑慮，檢察官即可指揮司法警
    察逕行搜索，根本不需要向法院聲請搜索票，既然已經向法
    院聲請搜索票在先，代表尚有餘裕與時間遵守令狀原則，不
    能只因為搜索處所聲請錯誤，便捨正當途徑不為，以「逕行
    搜索」架空令狀原則的遵守。更何況按照現存的證據資料，
    也不足以使法院相信當下有任何急迫的情況發生，因此檢察
    官未向法院聲請搜索票，即以逕行搜索的方式對化成路房屋
    執行搜索，程序難謂合法。
  4.雖然檢察官依照刑事訴訟法第131 條第2 項、第3 項的規定
    ，事後層報檢察長，也於3 日內向原審法院陳報，經准予備
    查在案，有前述簽呈與原審法院108 年4 月17日函文1 份在
    卷可稽，然而同條第4 項明文規定：搜索執行後未陳報該管
    法院或經法院撤銷者，審判時法院「得宣告」所扣得之物，
    不得作為證據，也就是說審理事實的受訴法院，應該本於職
    權，在卷證較為齊備、時間較為充裕的情況下，重新檢視逕
    行搜索的合法與否，不受法院先前裁定撤銷或准予備查的拘
    束，即便法院曾經准予備查此次逕行搜索，也不會因此取得
    合法權源，併予指明。
  ㈡附表一所示之物與衍生證據經權衡後應有證據能力：
  1.除法律另有規定外，實施刑事訴訟程序之公務員因違背法定
    程序取得之證據，其有無證據能力之認定，應審酌人權保障
    及公共利益之均衡維護，刑事訴訟法第158 條之4 有明文規
    定。所謂「審酌人權保障及公共利益之均衡維護」則應綜合
    下列情形：①違背法定程序的程度；②違背法定程序時的主觀
    意圖（即公務員是否明知違法並故意為之）；③違背法定程
    序時的狀況（即程序的違反是否有緊急或不得已之情形）；
    ④侵害犯罪嫌疑人或被告權益的種類及輕重；⑤犯罪所生的危
    險或實害；⑥禁止使用證據對於預防將來違法取得證據的效
    果；⑦偵審人員如依法定程序，有無發現該證據的必然性；⑧
    證據取得的違法對被告訴訟上防禦不利益的程度，以審酌是
    否賦予證據能力。
  2.新北市政府消防局撲滅化成路房屋火勢之後，旋即著手調查
    火災發生原因，「化學藥品散落於屋內各處」早已被消防員
    、警員知悉，採證的過程也能發現各式各項的器具，警方未
    持合法搜索票進入屋內扣得附表一所示之物，對於人民隱私
    權的侵害不算是太嚴重，又如果重新向法院聲請搜索票的話
    ，法院准許核發的可能性非常高（可以利用先前已經獲准核
    發的相同卷證），另外再考量被告被追訴製造第三級毒品、
    失火燒燬他人所有物等罪嫌，對大眾社會有嚴重的危害，也
    具有高度的不法內涵，攸關公共利益的維護，更沒有明顯的
    證據顯示執法者故意違反法定程序進行搜索，經本院審酌基
    本人權的保障與社會安全的維護，基於比例原則權衡上述各
    情之後，認為附表一所示之物與衍生證據仍應有證據能力。
　㈢至於其餘被告以外之人於審判外之陳述經本判決引用採為認
    定被告犯罪事實之證據，檢察官、被告之辯護人均同意其證
    據能力（見本院卷第88頁），被告於審判程序中亦均未異議
    ，復經審酌並無不適當之情形，依同法第159條之5規定，均
    有證據能力；另其他認定事實引用的非供述證據，都沒有證
    據證明是由公務員違背法定程序取得，按照刑事訴訟法第15
    8 條之4 規定的反面解釋，應該具有證據能力。
貳、本院認定犯罪事實之證據與理由
    訊據被告固坦承有向張清鏗承租化成路房屋，房屋為警查獲
    附表一所示之物等情，惟矢口否認幫助製造愷他命之行為，
    辯稱：化成路房屋係我租來抽K烟用的，我不知道林易翰在
    屋內製毒云云。被告辯護人則以被告並不知悉扣案物品即為
    製造愷他命之器具，在相關箱子或器具均無被告生物跡證，
    並無事證被告有參與或幫忙製毒，且林易翰所述製毒過程與
    扣案物品之關連性亦難相連結，現場已遭火噬，是否已著手
    製毒亦非無疑等語置辯。經查：
　㈠被告出面承租化成路房屋供人置放扣案附表一所示之物品
　　被告向張清鏗佯稱欲供「挖礦」使用而承租化成路房屋，租
    期自108年1月1日起至108年12月31日止等情，有證人張清鏗
    於警詢供述明確（見108年度偵字第9408號偵查卷《下稱偵94
    08卷》第71頁），復有租賃契約一份在卷可稽（見偵9408卷
    第153至159頁），被告承租化成路房屋後供「黑人」及林易
    翰擺放附表一所示之物，業據被告自承在卷（見偵9408卷第
    254至256頁），核與林易翰於108年3月27日偵查中所述情節
    相符（見偵9408卷第243至245頁），復有新北市政府警察局
    新莊分局108年3月15日扣押筆錄、扣押物品目錄表在卷可徵
    （見偵9408卷第89至95頁、第97至101頁），足認被告出面
    承租化成路房屋供人置放扣案附表一所示之物品乙節，應堪
    認定。　　
　㈡被告應知悉放置器具種類及用途　
　⒈附表一所示物品被告有協助搬運等情，業據被告自承在卷（
    見偵9408卷第256頁），林易翰亦供稱被告知悉其要把東西
    借放在化成路房屋內（見偵9408卷第245頁），復參以經鑑
    識人員勘查屋内，於現場進門處採得證物藍色桶子，於客廳
    靠牆處採得白色桶子、鹽酸、藍色桶子、化學藥品、手套，
    於客廳沙發旁採得藍色桶子，於客廳靠廚房處採得疑似配方
    、攪拌器、錐形瓶及漏斗，於廚房採得濾紙、封裝機、抽風
    扇及馬達，於客廳地面採得白色桶子，於客廳靠窗戶處採得
    冷凝管、白色桶子，於客廳靠沙發牆面採得浴熱器，於房間
    浴廁採得藍色桶子，於房間内採得加熱器、殘渣、褐色粉末
    、馬達、破裂之錐形瓶等情，業據被告所自承（見偵9408卷
    第21頁），復有新莊分局轄內化成路122之1號4樓火災案現
    場勘查報告所示附之刑案現場示意圖及現場勘察照片（見偵
    9408卷第389至411頁），上開物品進入屋內即不難一望即知
    ，此參以屋主張清鏗於警詢即稱：我有跟警方一同到
    現場，我在現場看到一堆瓶瓶罐罐的化學藥劑等語（見偵94
    08卷第73頁），此外，被告亦不否認有協助搬運房間內之冷
    凍櫃乙節（見偵9408卷第255頁），以被告平日晚上會前往
    化成路房屋之頻率以觀（見偵9408卷第254頁），豈有不知
    附表一所示之物品之理，況且被告亦自承黑人有告知其中有
    鹽酸（見偵9408卷第256頁），而其中化學瓶罐外觀亦有直
    接載明品名如鹽酸、氨水等（見偵9408卷第419至420頁），
    是以，被告及辯護人以物品置於箱內而不知物品種類云云，
    即無可採。
　⒉被告自承「黑人」有告知附表一所示物品是其生財工具等情
    （見偵9408卷第254頁），而扣案物品中除有疑似製毒配方
    外，另從扣案盤上字樣（見偵9408卷第427頁）應可以輕易
    得知上開物品均係製造毒品所用，復參以現場亦有封裝機 
    及愷他命粉末扣案（見扣押物品目錄表編號11及20），亦可
    得知黑人向被告告知那些東西有辦法生錢（見偵9408卷第25
    4頁），係指製造愷他命販賣營利，況且被告自承於107年12
    月起即開始施用由「黑人」所提供之愷他命（見偵9408卷第
    11頁），更應清楚「黑人」所指附表一所示物品有辦法生錢
    之意，且被告既有施用愷他命之行為，對於屋內留存愷他命
    的外觀及氣味難認有不知，益證被告知悉化成路房屋內有製
    造愷他命之行為。被告及辯護人辯稱不知扣案物品是用於製
    毒品云云，即無可信。
　㈢被告容任他人製毒之幫助故意
　  林易翰坦承有使用置放在化成路房屋之儀器而製造愷他命等
    情（見偵9408卷第280頁），復有化成路房屋內扣得疑似愷
    他命粉末或罐裝液體，經送驗結果均含愷他命成分，且檢出
    成分從1%至59%不等，有內政部警政署刑事警察局鑑定書一
    份在卷可稽（見偵9408卷第485至489頁），林易翰利用扣案
    如附表一所示之器具，進行異構化過程，其分子結構產生化
    學變化，而可檢驗出愷他命成分，堪認林易翰製造愷他命之
    犯行業已既遂階段，自難僅以製造完成之愷他命係呈現液態
    ，而非結晶狀態或粉狀，而認製造犯行尚未既遂，是本件林
    易翰之製造愷他命犯行，應屬既遂，而非單純未遂。辯護人
    辯稱林易翰是否著手及是否已達既遂云云，均無可採。被告
    既已得知林易翰置放於化成路房屋內之器具及物品係供製造
    愷他命所用，認其當已「預見」林易翰等人在該處從事製造
    毒品或其他違禁藥品之不法行為，仍容任其發生繼續而以承
    租房屋供其便宜實施製毒犯行，而有幫助製造第三級毒品不
    確定故意甚明。
　㈣與起訴書所載犯罪事實不同之認定理由 　
　　檢察官起訴意旨固然認為被告與林易翰係基於共同基於製造
    第三級毒品的犯意，在化成路房屋共同製造第三級毒品云云
    ，惟本院基於下列理由，難以認定被告吳耿華成立共同正犯
    ：
　⒈按刑法關於正犯、幫助犯之區別，係以其主觀之犯意及客觀
    之犯行為標準，凡以自己犯罪之意思而參與犯罪，無論其所
    參與者是否犯罪構成要件之行為，皆為正犯，其以幫助他人
    犯罪之意思而參與犯罪，其所參與者，苟係犯罪構成要件之
    行為，亦為正犯。如以幫助他人犯罪之意思而參與犯罪，其
    所參與者又為犯罪構成要件以外之行為，則為從犯。
　⒉經查：林易翰於原審審理證稱：我到化成路房屋找吳耿華聊
    天，因為我很累就睡著了，睡醒之後發現吳耿華已經離開，
    然後跑進小房間裡面，把酒精放進燒杯裡面燃燒使愷他命凝
    固等語（見原審卷第124 頁、第322 頁至第323 頁），而從
    馬路監視器錄影畫面翻拍照片13張（見108他2063卷第21至3
    3頁），亦未見火災當時，被告有出現在化成路房屋現場之
    跡證；又採證人員從與製造毒品有關的封裝機箱子內發現手
    套1 個，取得指紋後送鑑結果，與被告指紋不相符，有照片
    1 張、新北市政府警察局108年5月10日新北警鑑字第108085
    4739號鑑驗書1 份在卷可稽（見偵9408卷第431頁、第481頁
    至第483頁），因此被告與林易翰之間是否有主觀上的犯意
    聯絡，以及被告客觀上是否有實施構成要件的行為（即製造
    毒品），均非無疑
　⒊此外，扣案之帳本中均未見有被告分得款項之紀錄，且單據
    中亦均無未見有108年1月1日以後之消費，縱被告承租化成
    路房屋之租金所費不貲，就被告工作所得負擔過重，但既無
    林易翰有金錢支援或販毒所得分配予被告之證據，即無法以
    此推論被告與林易翰就製造愷他命具有共同正犯關係。此外
    ，並沒有客觀證據顯示被告吳耿華於被告林易翰在化成路房
    屋製造毒品，因而引發火災的時候，人也在屋內，已如前述
    ，雖然被告吳耿華於警詢供稱：我本來在廚房燒水要泡麵，
    結果沒聽到水壺在叫，等衝進廚房的時候，已經都是煙，我
    拿棉被想要滅火，火還是越燒越大，一緊張就想說先跑再說
    等語（見偵9408卷第19頁），但是廚房並不是起火處，有火
    災現場勘察紀錄及原因研判（見偵17341 卷第27至29頁），
    被告事後已經改口否認自己造成火災發生，被告前後供述不
    一致，自難作為不利於被告之判斷。
　⒋是以，在被告只是提供化成路房屋給他人製造愷他命使用，
    沒有實施構成要件之製毒行為，亦無證據顯示被告有製造毒
    品之犯意，只有給予林易翰實現製造愷他命犯罪的助力等情
    況下，應該認定被告成立幫助犯，公訴意旨認應論以共同正
    犯，容有誤會。
　㈤綜上所述，被告預見他人在其化成路房屋從事製造毒品或其
    他違禁藥品之行為，仍繼續提供場所，容任林易翰從事製造
    第三級毒品之行為，是本件事證明確，被告幫助製造第三級
    毒品犯行應堪認定。
參、論罪
  ㈠新舊法比較
    被告行為後，修正後毒品危害防制條例第4 條第3 項於109 
    年7 月15日開始施行，該條項原規定：「製造、運輸、販賣
    第三級毒品者，處七年以上有期徒刑，得併科新臺幣七百萬
    元以下罰金。」修正後則為：「製造、運輸、販賣第三級毒
    品者，處七年以上有期徒刑，得併科新臺幣一千萬元以下罰
    金。」經比較的結果，修正後規定比較不利於被告（提高得
    併科罰金的上限），應依刑法第2 條第1 項前段的規定，適
    用修正前的規定。
  ㈡林易翰在化成路房屋使用扣案附表一所示儀器，將愷他命異
    構化，已成功獲得愷他命的成品，業如前述，核被告所為係
    犯刑法第30條第1 項、修正前毒品危害防制條例第4 條第3 
    項幫助犯製造第三級毒品罪。被告是以幫助的意思，參與構
    成要件以外的行為，為幫助犯，根據刑法第30條第2 項的規
    定，按正犯之刑減輕之。
肆、上訴駁回之理由
　　原審就被告幫助製造第三級毒品罪部分，適用刑事訴訟法第
    300 條，修正前毒品危害防制條例第4 條第3 項，刑法第11
    條、第2條第1項前段、第30條等規定，並審酌毒品對於個人
    以及社會產生嚴重、廣泛的危害，被告漠視國家杜絕毒品犯
    罪的禁令與刑罰，竟提供租屋處，幫助林易翰製造第三級毒
    品愷他命，林易翰引發火災，導致屋內物品嚴重燒燬，一旦
    林易翰製成的毒品流通在外，不只對施用者身心造成嚴重傷
    害，也會對社會治安造成極大危害，被告行為都非常值得譴
    責。又被告矢口否認犯行，犯後態度無法給予最有利的考量
    ，另外考量被告都沒有任何被法院判刑的紀錄，自承高中畢
    業、從事鐵工、月收入約4 至5 萬元、與哥哥、大嫂同住、
    需貼補家用等一切情狀，量處被告3年10月。經核原判決此
    部分認事用法，尚無不合，量刑亦稱妥適，被告及辯護人上
    訴意旨仍否認犯罪，指摘原判決此部分不當，業經本院論駁
    如前，並無理由。而檢察官上訴指摘原審未論以被告與林易
    翰係製造第三級毒品共同正犯有所不當，亦未見舉證證明部
    分被告確有參與製造毒品之犯行，亦經本院說明同前，亦無
    理由，均應予駁回。
乙、無罪部分　 　　
壹、公訴意旨略以被告本應注意用火安全，避免引發火災，對他
    人法益造成危險，依當時情況並沒有不能注意的情況，竟疏
    未注意及此，於108 年3 月13日14時40分許與被告林易翰共
    同製造第三級毒品愷他命時，不慎因高溫引發火災，導致屋
    內物品嚴重燒燬。因此認為被告亦涉犯刑法第175 條第3 項
    失火燒燬他人所有物罪嫌。
貳、起訴意旨原認被告係涉犯共同製造第三級毒品與上開失火燒
    燬他人所有物罪嫌間有想像競合犯之裁判上一罪，且全部予
    以起訴。原審認為被告並無共同製造第三級毒品之犯行與失
    火燒燬他人所有物行為間無有全部或局部之重合關係，不構
    成想像競合犯，縱檢察官主張該二罪為想像競合犯之裁判上
    一罪關係，不能拘束法院，該二罪既應論以數罪，非審判不
    可分之單一性案件，法院審理後應就該二罪分別判決，不得
    以公訴意旨認有上述一罪關係，即謂應受其拘束，而僅於理
    由欄說明不另為無罪之諭知，合先敘明。又法院既認上開被
    告幫助製造第三級毒品有罪、失火燒燬他人所有物無罪兩部
    分間並無裁判上一罪關係，檢察官針對失火燒燬他人所有物
    無罪部分業已提起上訴（見本院卷第50頁），自應為本案審
    理範圍。　　
參、所依據的法律原則
    犯罪事實的認定，應該依據證據，如果無法發現相當證據，
    或者是證據不能夠證明，自然不可以用推測或者擬制的方法
    ，當作裁判的基礎。而且檢察官對於起訴的犯罪事實，負有
    提出證據及說服的實質舉證責任，如果檢察官提出的證據，
    無法積極證明被告有罪，或者檢察官指出的證明方法，不能
    說服法院而形成被告有罪之心證（必須達到通常一般人都沒
    有合理懷疑的程度），在無罪推定原則的要求下，就應該判
    決被告無罪。
肆、無罪之理由
　　由於本院認定被告成立製造第三級毒品的幫助犯，並沒有與
    林易翰成立共同正犯的餘地，從林易翰審理證述以及化成路
    房屋內物品採得指紋的送驗結果，都難以獲得被告與林易翰
    共同犯罪的心證，也沒有客觀證據顯示被告於林易翰在化成
    路房屋製造毒品，因而引發火災的時候，人也在屋內，因此
    難認被告有違反注意義務，是否涉犯失火燒燬他人所有物罪
    仍存在合理懷疑的空間，根據無罪推定的原則，自然應該認
    為被告此部分被起訴的罪嫌為無罪。
伍、上訴駁回之理由
　　原審以不能證明被告此部分犯罪為由，諭知其無罪之判決，
    理由經核尚無違誤。檢察官猶執陳詞提起上訴，然前揭檢察
    官所列證據及卷內訴訟資料，經本院逐一剖析，參互審酌，
    仍無從獲得有罪心證，已俱如前述，檢察官上訴意旨僅就原
    審採證之職權行使再為爭執，核無理由，其上訴應予駁回。
據上論斷，應依刑事訴訟法第368條，判決如主文。　　
本案經檢察官陳漢章提起上訴，檢察官施清火到庭執行職務。
中　　華　　民　　國　　110 　年　　3 　　月　　17　　日
                  刑事第十二庭  審判長法　官  陳如玲
                                      法　官  郭惠玲
                                      法　官  廖建瑜
以上正本證明與原本無異。
失火燒燬他人所有物罪部分不得上訴。
其餘部分如不服本判決，應於收受送達後20日內向本院提出上訴
書狀，其未敘述上訴之理由者並得於提起上訴後20日內向本院補
提理由書（均須按他造當事人之人數附繕本）「切勿逕送上級法
院」。
                                      書記官  邵佩均　　
中　　華　　民　　國　　110 　年　　3 　　月　　17　　日
附表一
編號 扣案物品 數量 鑑定結果（內政部警政署刑事警察局108年6月11日刑鑑字第1080026972號鑑驗書）  1 不明液體 1桶 驗餘淨重：22.46公克 檢出第三級毒品愷他命成分  2 乙酸乙酯 7桶   3 鹽酸 207瓶        4 乙醇 12桶   5 化學藥品 10瓶   6 不明液體 1桶   7 疑似配方 1紙   8 攪拌器 3台   9 錐形瓶、漏斗 2個   10 不明粉末 1袋 驗餘淨重：116.06公克 檢出第三級毒品愷他命成分  11 濾紙 4盒   12 封裝機 1台   13 抽風扇、馬達 2組   14 不明液體 1桶 1.原始淨重：21420.00公克（純度1％）、純質淨重：214.20公克 2.檢出第三級毒品愷他命成分  15 冷凝管 1組   16 乙醇 1桶   17 浴熱氣 1台   18 手套 5盒   19 不明殘渣 1袋 1.原始淨重：916.40公克（純度37％）、純質淨重：339.06公克 2.檢出第三級毒品愷他命成分檢出第四級毒品：毒品先驅原料鹽酸羥亞胺成分  20 不明殘渣 1袋 無法有效分離秤重 檢出第三級毒品愷他命成分  21 馬達 4台   22 加熱器 3台   23 不明結晶液體 5罐 1.鑑定書編號24-1原始淨重：1580.00公克（純度9％）、純質淨重：142.20公克   檢出第三級毒品愷他命成分 2.鑑定書編號25-1原始淨重：1930.00公克（純度9％）、純質淨重：173.70公克   檢出第三級毒品愷他命成分 檢出第四級毒品：毒品先驅原料鹽酸羥亞胺成分 3.鑑定書編號26-1原始淨重：2953.00公克（純度59％）、純質淨重：1742.27公克 檢出第三級毒品愷他命成分 檢出第四級毒品：毒品先驅原料鹽酸羥亞胺成分 4.鑑定書編號27-1原始淨重：3103.00公克（純度26％）、純質淨重：806.78公克 檢出第三級毒品愷他命成分 檢出第四級毒品：毒品先驅原料鹽酸羥亞胺成分 5.鑑定書編號28-1原始淨重：3153.00公克（純度25％）、純質淨重；788.25公克 檢出第三級毒品愷他命成分 檢出第四級毒品：毒品先驅原料鹽酸羥亞胺成分  24 K盤 1個   25 分裝袋 2包   26 智慧型手機 1支   總純質淨重4206.46公克